【裁判字號】    95,易,16
【裁判日期】    950317
【裁判案由】    毒品危害防治條例
【裁判全文】
臺灣臺東地方法院刑事判決                95年度易字第16號
公  訴  人  臺灣臺東地方法院檢察署檢察官
被      告  乙○○
                    現於臺灣臺東監獄執行中
上列被告因違反毒品危害防治條例案件，經檢察官提起公訴（九
十五年度毒偵字第一四號），被告為有罪之陳述，本院合議庭裁
定改由受命法官獨任以簡式審判程序審理，判決如下：
    主  文
乙○○連續施用第二級毒品，累犯，處有期徒刑捌月。
    事  實
一、乙○○前於民國九十二年間因毒品案件，經本院於九十二年
    六月十六日，以九十二年度簡字第六二號判決處有期徒刑六
    月確定，並於九十三年一月六日易科罰金執行完畢（構成累
    犯），復於九十三年間因毒品案，經本院於九十四年六月二
    十日，以九十四年度易字第八九號判決處有期徒刑七月確定
    （此部分未構成累犯）。又乙○○前於八十七年間因施用第
    二級毒品安非他命案件，經強制戒治，嗣停止強制戒治交付
    保護管束期滿，由本院於八十九年二月八日，以八十七年度
    易字第三九四號判決免刑確定後，復於九十二年間因施用第
    二級毒品安非他命案件，經送強制戒治，並由臺灣臺東地方
    法院檢察署檢察官提起公訴，於九十二年六月十六日，經本
    院以九十二年度簡字第六二號判決處有期徒刑六月確定，於
    九十三年一月九日強制戒治執行完畢釋放。詎乙○○猶不知
    悔改，再於強制戒治執行完畢釋放後五年內，基於施用第二
    級毒品安非他命之概括犯意，連續自九十四年六月二十一日
    起至同年九月三日止，以玻璃管燒烤方式，約施用安非他命
    五次，嗣為警於九十四年九月三日凌晨一時三十分許，因乙
    ○○另案毒品執行通緝到案，經採尿送驗後而查獲上情。
二、案經臺東縣警察局報請臺灣臺東地方法院檢察署檢察官偵查
    起訴。
    理  由
一、本件被告乙○○所犯施用第二級毒品罪，非為死刑、無期徒
    刑、最輕本刑為三年以上有期徒刑之罪，或高等法院管轄第
    一審案件，且被告於本院準備程序中，先就被訴事實為有罪
    之陳述，於經告知被告簡式審判程序之旨，並聽取當事人之
    意見後，由本院合議庭裁定適用簡式審判程序，合先敘明。
二、上揭犯罪事實，業據被告乙○○於本院審理時自白不諱，且
    被告送驗尿液經慈濟大學濫用藥檢驗中心以酵素免疫分析法
    （EIA）初步檢驗及氣相層析質譜儀分析法（GC/MS）確認檢
    驗之結果，其結果判定被告送驗尿液安非他命類甲基安非他
    命及鴉片類嗎啡等項目均呈陽性反應，有該檢驗中心九十四
    年九月十五日慈大藥字第九四０九一五０四號函所附之檢驗
    總表、臺東縣警察局毒品案尿液送驗真實姓名對照表各一紙
    在卷可稽。又行政院衛生署管制藥品管理局九十年八月十六
    日管檢字第九六九四六號函亦明文：「目前地方衛生局須併
    用TOXI LAB方法（即薄層層析法）與酵素免疫學分析法，以
    檢驗尿液中是否含有安非他命或甲基安非他命，且須兩檢測
    方法皆呈陽性時方可判定為陽性尿液。其二者之分析原理相
    異，尿液檢體同時引起二種檢測分析法均呈偽陽性之機率極
    低。尿液若以氣相層析質譜儀進行確認檢驗，均不致產生安
    非他命或甲基安非他命偽陽性反應」。足徵被告之自白與事
    實相符，本件事證明確，被告犯行洵堪認定，應依法論科。
三、被告乙○○前於八十七年間因施用第二級毒品安非他命案件
    ，經強制戒治，嗣停止強制戒治交付保護管束期滿，由本院
    於八十九年二月八日，以八十七年度易字第三九四號判決免
    刑確定後，復於九十二年間因施用第二級毒品安非他命案件
    ，經送強制戒治，並由臺灣臺東地方法院檢察署檢察官提起
    公訴，於九十二年六月十六日，經本院以九十二年度簡字第
    六二號判決處有期徒刑六月確定，於九十三年一月九日強制
    戒治執行完畢釋放，有臺灣高等法院被告前案紀錄表、前開
    檢察署刑案資料查註紀錄表及全國施用毒品案件紀錄表各一
    紙，附卷可佐。本件被告於強制戒治執行完畢釋放後，五年
    內再犯毒品危害防制條例第十條第二項施用第二級毒品罪，
    應依同條例第二十三條第二項之規定訴追處罰。核被告所為
    ，係犯毒品危害防制條例第十條第二項施用第二級毒品罪。
    被告施用毒品前持有第二級毒品安非他命之低度行為，應為
    施用毒品之高度行為所吸收，不另論罪。被告多次施用第二
    級毒品安非他命，時間緊接，所犯構成要件相同，顯係基於
    概括之犯意為之，為連續犯，應依刑法第五十六條之規定，
    論以連續施用第二級毒品罪，並加重其刑。又被告前於九十
    二年間因毒品案件，經本院於九十二年六月十六日，以九十
    二年度簡字第六二號判決處有期徒刑六月確定，並於九十三
    年一月六日易科罰金執行完畢，其於五年內再犯本件有期徒
    刑以上之罪，為累犯，應依刑法第四十七條規定加重其刑，
    並依法遞加之。爰審酌被告非法連續施用足以導致精神障礙
    及生命危險之成癮性化學合成藥物，顯見自制力甚低，所為
    對個人身心戕害程度，暨其生活狀況、品行、智識程度、犯
    罪之動機、目的、手段、所生危害及犯罪後尚能坦承犯行、
    態度良好等一切情狀，量處如主文所示之刑，以資懲儆。至
    被告施用第二級毒品安非他命之玻璃管並未扣案，被告陳稱
    已丟棄而滅失，業經其供明在卷，爰不為沒收之諭知，附此
    敘明。
據上論斷，應依刑事訴訟法第二百七十三條之一第一項、第二百
九十九條第一項前段，毒品危害防制條例第十條第二項，刑法第
十一條前段、第五十六條、第四十七條，判決如主文。
本案經檢察官甲○○到庭執行職務
中    華    民    國    95    年    3     月    17    日
                  刑事第二庭    法  官  詹慶堂
以上正本證明與原本無異。
如不服本判決，應於判決送達後10日內向本院提出上訴狀（須附
繕本）。
「切勿逕送上級法院」
                                書記官  張建成
中    華    民    國    95    年    3     月    17    日
附記：
毒品危害防制條例第十條第二項
施用第一級毒品者，處六月以上五年以下有期徒刑。
施用第二級毒品者，處三年以下有期徒刑。


司法院資訊處製作；財團法人民間司法改革基金會備份。
